【裁判字號】    90,易,139
【裁判日期】    900409
【裁判案由】    竊盜等
【裁判全文】
臺灣苗栗地方法院刑事判決                           九十年度易字第一三九號
    公  訴  人  臺灣苗栗地方法院檢察署檢察官
    被      告  丁○○
右列被告因竊盜等案件，經檢察官提起公訴（八十九年度偵字第二七五○號），本院
判決如左：
    主  文
丁○○收受贓物，累犯，處有期徒刑陸月；又連續帶兇器竊盜，累犯，處有期徒刑
壹年，扳手壹支沒收；又意圖為自己不法之所有，以恐嚇使人將本人之物交付，累犯
，未遂，處有期徒刑捌月；應執行有期徒刑貳年，扳手壹支沒收。
    事  實
一、丁○○曾於民國八十六年十月二十六日因違反麻醉藥品管理條例案件，經法院判
    處有期徒刑七月確定，甫於八十七年八月十二日執行完畢，猶不知悔改，明知年
    籍不詳之男子所交付之車號ＩＲＦ–９１５號重型機車係失竊之贓車（該車為戊○○所有，於八十九年七月二日晚上十時許至翌日上午八時之間，在苗栗縣頭份
    武昌街四十八號前失竊），仍於八十九年七月三日晚上九時許，在苗栗縣頭份鎮
    ○○街垃圾場附近，收受上開贓車而供己騎乘；並基於意圖為自己不法所有之概
    括犯意，於同年月四日凌晨一時許，在新竹市○○路與民權路口，竊得乙○○所
    有之車號Ｚ３–０６３８號自用小客車一輛；再基於意圖為自己不法所有之同一
    犯意，於同日上午八時許，在苗栗縣頭份鎮○○街十巷十七號旁，持客觀上足認
    係兇器之扳手竊得甲○○所有之車號ＶＧ–８２２９號車牌一面。丁○○並於同
    年月五日上午九時許，在苗栗縣竹南鎮運動家保齡球館前，向綽號「阿牛」之不
    詳年籍之男子，借得丙○○之存摺一本、金融卡一張後，再基於意圖為自己不法
    之所有，於同日上午十一時許，撥打乙○○之0000000000號行動電話
    ，向乙○○恫稱：如果還要車子，就把五萬元匯入丙○○之帳戶內，車子就會還
    你，如果不從的話，就要把車子解體，賣到解體場去等語，致乙○○心生畏懼，
    而準備匯錢入上開指定戶頭時，因警方循線查獲，並起出上開贓車，始未得逞。
二、案經苗栗縣警察局移送臺灣苗栗地方法院檢察署檢察官偵查起訴。
    理  由
一、訊據被告丁○○除否認收受贓物犯行並辯稱該ＩＲＦ–９１５號贓車係向鍾興科
    借得云云外；對於其餘犯罪事實則坦承不諱，核與被害人戊○○、乙○○、丙○○、甲○○指述之情節相符，並有存摺一本、金融卡一張扣案可證，復有贓物認
    領保管單三紙可憑。據鍾興科於偵查中堅決否認將車借予被告情事，並稱：伊當
    時人在家中，經核與證人劉永生、張榮生於偵查時證述之情節相符，鍾興科所稱
    應可採信，本院審理時被告對於鍾興科否認借其贓車一事則沈默不答。是被告所
    辯，無非卸責之詞，不足採信。其上開犯行均堪認定。
二、核被告所為，係犯刑法第三百四十九條第一項之收受贓物罪、第三百二十條第一
    項竊盜罪、第三百二十一條第一項第三款之加重竊盜罪及第三百四十六條第三項
    、第一項之恐嚇取財未遂罪。其先後多次竊盜犯行，時間緊接，且所犯係犯罪構
    成要件相同之罪，顯係基於概括犯意為之，應依連續犯論以情節較重之加重竊盜
    一罪，並加重其刑。恐嚇取財係未遂犯，依刑法第二十六條前段規定減輕其刑。
    被告所犯上開各罪間，犯意各別，罪名有異，犯罪構成要件不同，應予分論併罰
    。被告曾於民國八十六年十月二十六日因違反麻醉藥品管理條例案件，經法院判
    處有期徒刑七月確定，甫於八十七年八月十二日執行完畢，有台灣高等法院被告
    全國前案紀錄表可查，其於五年內再犯本件有期徒刑以上之上開各罪，為累犯應
    依法加重期刑，乃就加重竊盜部分加重其刑，恐嚇取財部分先加重後減輕。爰
    審酌被告之素行不佳及其他等一切犯罪情狀，量處如主文所示之刑並定其應執行
    之刑。扳手一支為被告所有且供犯罪所用之物，無証据顯示業已滅失，應依法宣
    告沒收。
據上論斷，應依刑事訴訟法第二百九十九條第一項前段，刑法第五十六條、第三百二
十一條第一項第三款、第三百四十六條第三項、第一項、第三百四十九條第一項、第
二十六條前段、第四十七條、第五十一條第五款、第三十八條第一項第二款，罰金罰
鍰提高標準條例第一條前段，判決如主文。
本案經檢察官 戴 瑞 麒 到庭執行職務
中    華    民    國    九十      年    四      月      九            日
                                       台灣苗栗地方法院刑事第一庭
                                           法  官  林  誌  誠
右正本證明與原本無異。
如不服本判決，應於送達後十日內向本院提出上訴狀(須附繕本)，上訴於台灣高等
法院台中分院。
                                            書記官蕭  榮  峰
中    華    民    國    九十      年    四      月      九            日
附錄法條：刑法第三百二十條第一項、第三百二十一條第一項第三款、第三百四十六
          條第一項、第三項、第三百四十九條第一項
刑法第三百二十條
(普通竊盜罪、竊佔罪)
意圖為自己或第三人不法之所有，而竊取他人之動產者，為竊盜罪，處五
年以下有期徒刑、拘役或五百元以下罰金。
意圖為自己或第三人不法之利益，而竊佔他人之不動產者，依前項之規定
處斷。
前二項之未遂犯罰之。
刑法第三百二十一條
(加重竊盜罪)
犯竊盜罪而有左列情形之一者，處六月以上五年以下有期徒刑：
一  於夜間侵入住宅或有人居住之建築物、船艦，或隱匿其內而犯之者。
二  毀越門扇、牆垣或其他安全設備而犯之者。
三  攜帶兇器而犯之者。
四  結夥三人以上而犯之者。
五  乘火災、水災或其他災害之際而犯之者。
六  在車站或埠頭而犯之者。
前項之未遂罰之。
刑法第三百四十六條
(單純恐嚇罪)
意圖為自己或第三人不法之所有，以恐嚇使人將本人或第三人之物交付者
，處六月以上五年以下有期徒刑，得併科一千元以下罰金。
以前項方法得財產上不法之利益，或使第三人得之者，亦同。
前二項之未遂犯罰之。
刑法第三百四十九條
收受贓物者，處三年以下有期徒刑、拘役或五百元以下罰金。
搬運、寄藏、故買贓物或為擔保者，處五年以下有期徒刑、拘役或科或併
科一千元以下罰金。
因贓物變得之財物，以贓物論。
附錄論罪科刑法條
刑法第三百二十一條  犯竊盜罪而有左列情形之一者，處六月以上五年以下有期徒刑
  ：
    一  於夜間侵入住宅或有人居住之建築物、船艦，或隱匿其內而犯之者。
    二  毀越門扇、牆垣或其他安全設備而犯之者。
    三  攜帶兇器而犯之者。
    四  結夥三人以上而犯之者。
    五  乘火災、水災或其他災害之際而犯之者。
    六  在車站、埠頭而犯之者。
  前項之未遂犯罰之。
    意圖為自己或第三人不法之所有，而竊取他人之動產者，為竊盜罪，處五年以下
  有期徒刑、拘役或五百元以下罰金。


司法院資訊處製作；財團法人民間司法改革基金會備份。
